【裁判字號】    97,訴,2515
【裁判日期】    970714
【裁判案由】    毒品危害防制條例
【裁判全文】
臺灣板橋地方法院刑事判決              97年度訴字第2515號
公  訴  人  臺灣板橋地方法院檢察署檢察官
被      告  乙○○
上列被告因毒品案件，經檢察官提起公訴（96年度毒偵字第9508
號），本院以簡式審判程序審理，判決如下：
    主  文
乙○○施用第一級毒品，累犯，處有期徒刑柒月，附表所示之物
，均沒收銷燬之；又施用第二級毒品，累犯，處有期徒刑肆月。
應執行有期徒刑玖月。附表之物，均沒收銷燬之。
    事實及理由
一、本件係依刑事訴訟法第273 條之1 第1 項規定，以簡式審判
    程序審理，合先敘明。
二、本件除被告乙○○施用第1 、2 級毒品之時間、地點，應補
    充記載為：96年11月20日下午1 時許，在臺北縣中和市○○
    路○ 段162 號506 室，以抽煙方式施用第1 級毒品海洛因，
    另以燒烤玻璃球吸食煙氣方式施用第2 級毒品甲基安非他命
    各1 次；暨證據部分加列：被告於本院準備程序、審理程序
    之自白外，其餘之犯罪事實、證據，均引用如附件起訴書之
    記載。
三、核被告乙○○所為，係犯毒品危害防制條例第10條第1 項、
    第2 項之罪，被告施用各該毒品前之持有各該毒品之行為，
    為各該施用之高度行為所吸收，不另論罪；所犯如上2 罪，
    犯意個別、行為互殊，要件亦異，為數罪，應予分論併罰。
    又被告有如起訴書所述前案，並經執行完畢，有本院97年7
    月7 日查析之臺灣高等法院被告前案紀錄表在卷可稽，其於
    有期徒刑執行完畢後之5 年以內，再故意犯本件有期徒刑以
    上之罪，均為累犯，應各依法加重其刑。爰審酌被告素行、
    動機、目的、施用毒品所生危害，暨衡量連續犯廢除後關於
    施用毒品犯行刑罰裁量基礎衡平原則，以及犯罪後坦承犯行
    之態度等一切情狀，酌情分別從輕量處如主文所示之刑，並
    定其應執行之刑。扣案如附表所示之物，依法沒收銷燬之。
據上論斷，應依刑事訴訟法第273 條之1 第1 項、第299 條第1
項前段、第310 條之2 、第454 條第2 項，毒品危害防制條例第
10條第1 項、第2 項、第18條第1 項前段，刑法第11條前段、第
47條第1 項、第51條第5 款，判決如主文。
本案經檢察官吳文正到庭執行職務。
中    華    民    國    97    年    7     月    14    日
                        刑事第5 庭法  官  黎錦福
上列正本證明與原本無異。
如不服本判決，應於判決送達後10日內敘明上訴理由，向本院提
出上訴狀（應附繕本），上訴於臺灣高等法院。
                                  書記官  蔡麗春
中    華    民    國    97    年    7     月    14    日
附錄：本案論罪科刑法條全文
毒品危害防制條例第10條
施用第一級毒品者，處6 月以上5 年以下有期徒刑。
施用第二級毒品者，處3 年以下有期徒刑。
附表：
一、第一級毒品海洛因1 小包（淨重0.25公克）。
二、海洛因殘渣袋2 個（殘留無從析離之毒品，整體視之，應屬
    查獲之毒品）。
........................................................
附件：
臺灣板橋地方法院檢察署檢察官起訴書
                                    96年度毒偵字第9508號
    被      告  乙○○  女  34歲（民國○○年○○月○日生）
                        住臺北縣金山鄉○○村○○路395號A
                          區2樓之5
                        居臺北縣中和市○○路 ○段162號506
                          室
                        國民身分證統一編號：Ｚ000000000號
上列被告因違反毒品危害防制條例案件，業經偵查終結，認應提
起公訴，茲敘述犯罪事實及證據並所犯法條如下：
        犯罪事實
一、乙○○前因施用毒品案件，經依臺灣基隆地方法院裁定送觀
    察、勒戒後，認有繼續施用毒品之傾向，復經依同法院裁定
    令入戒治處所施以強制戒治，甫於民國96年10月 3日強制戒
    治期滿，經臺灣基隆地方法院檢察署檢察官以96年度戒毒偵
    第22號為不起訴處分確定；又因違反毒品危害防制條例案件
    ，經臺灣基隆地方法院以94年度基簡字第 975號判處有期徒
    刑4月確定，嗣經減刑為有期徒刑2月，甫於96年8月8日執行
    完畢出監。詎仍不知悔改，復基於施用第一級毒品海洛因、
    第二級毒品甲基安非他命之犯意，於96年11月19日、翌（20
    ）日為警採尿往前回溯96小時內之某時，在不詳處所，在臺
    北縣中和市○○路 ○段162號萬年大飯店506室之住處內、不
    詳地點，施用第一級毒品海洛因、第二級毒品甲基安非他命
    各1次。嗣於同年月20日下午2時許，在上址住處內為警查獲
    ，並扣得第一級毒品海洛因 1包（淨重0.25公克）、海洛因
    殘渣袋2 個等物。
二、案經臺北縣政府警察局板橋分局報告偵辦。
        證據並所犯法條
一、證據清單及待證事實
   ┌──┬──────────┬──────────┐
   │編號│  證  據  名  稱    │  待  證  事  實    │
   ├──┼──────────┼──────────┤
   │ 一 │被告乙○○於警詢時及│被告坦承施用第一級毒│
   │    │偵查中之自白。      │品海洛因之事實。    │
   ├──┼──────────┼──────────┤
   │ 二 │臺灣檢驗科技股份有限│被告尿液經檢驗結果，│
   │    │公司出具之濫用藥物檢│呈鴉片類及安非他命陽│
   │    │驗報告、臺北縣政府警│性反應之事實。      │
   │    │察局板橋分局查獲毒品│                    │
   │    │案件被移送者姓名、代│                    │
   │    │碼對照表各1 紙。    │                    │
   ├──┼──────────┼──────────┤
   │ 三 │第一級毒品海洛因 1包│被告施用、持有第一級│
   │    │（淨重0.25公克）、海│毒品海洛因之事實。  │
   │    │洛因殘渣袋2 個等物。│                    │
   ├──┼──────────┼──────────┤
   │三  │本署刑案資料查註紀錄│被告前經觀察、勒戒及│
   │    │表、全國施用毒品案件│經法院判處徒刑執行完│
   │    │紀錄表。            │畢後，五年內再犯本件│
   │    │                    │施用毒品案件及累犯之│
   │    │                    │事實。              │
   └──┴──────────┴──────────┘
二、核被告所為，係犯毒品危害防制條例第10條第1、2項之施用
    第一、二級毒品罪嫌。其施用海洛因前後持有海洛因之低度
    行為，應為施用海洛因之高度行為所吸收，不另論罪。又被
    告所犯上開二罪間，犯意各別，請予分論併罰。再被告於受
    有期徒刑執行完畢（有本署刑案資料查註紀錄表可按）後，
    五年以內故意再犯本件有期徒刑以上之罪，為累犯，請依刑
    法第47條第 1項之規定加重其刑。扣案之物，併請依法宣告
    沒收。
三、依毒品危害防制條例第23條第2項、刑事訴訟法第251條第1
    項提起公訴。
    此    致
臺灣板橋地方法院
中    華    民    國    97    年    5     月    26    日
                              檢察官  甲 ○ ○


司法院資訊處製作；財團法人民間司法改革基金會備份。
